【裁判字號】    97,審易,948
【裁判日期】    970815
【裁判案由】    竊盜
【裁判全文】
臺灣桃園地方法院刑事判決             97年度審易字第948號
公  訴  人  臺灣桃園地方法院檢察署檢察官
被      告  乙○○
上列被告因竊盜案件，經檢察官提起公訴（96年度偵字第18220
號），本院判決如下：
    主  文
乙○○竊盜，累犯，處拘役參拾日，如易科罰金，以新臺幣壹仟
元折算壹日。
    事  實
一、乙○○前於民國92年間因違反電信法案件，經本院以92年度
    桃簡字第1644號判決判處有期徒刑3 月確定，於94年2 月24
    日執行完畢（於本案構成累犯）。詎不知悔改，意圖為自己
    不法之所有，駕駛車牌號碼LP-1165 號自用小客車，於96年
    7 月18日凌晨4 時25分許，在桃園縣大溪鎮○○路與文化路
    口處，見甲○○所管領持有之車牌號碼JG-8951 號自小貨車
    停放路旁，無人看守，認有機可乘，遂打開該車油箱蓋，以
    自備之塑膠水管吸取油箱內油料至水桶內之方式，竊取上開
    價值約新臺幣638 元之汽油約22公升得手，恰遇警員巡邏經
    過，乙○○為免遭警查獲旋即離開現場並撥打電話攔搭營業
    小客車逃逸，嗣經警攔檢盤查始悉上情。
二、案經桃園縣政府警察局大溪分局報告臺灣桃園地方法院檢察
    署檢察官偵查起訴。
    理  由
一、被告乙○○經合法傳喚未到庭，惟其於警偵訊矢口否認有竊
    盜犯行，辯稱：其於上揭時間駕駛車牌號碼LP-1165 號自用
    小客車至事實欄所載之犯罪地點尋訪朋友，因叫不醒朋友才
    離開云云。經查，上開犯罪事實，業據證人即查獲員警范銘
    光於偵查中及本院審理中證述明確，其證稱當時伊係巡邏至
    案發地，走文化路向康莊路的方向，快到路口時伊看到左手
    邊有一台貨車，其後面有一台自小客車，有一個人突然冒出
    來並左轉康莊路，伊之同事邱萬賜認得這個人，看到該人打
    電話，並搭乘計程車離開，伊以為沒有事就繞了一圈又回到
    案發地，因伊之同事知道上開自小客車是被告的，摸該小客
    車的引擎蓋又是熱熱的，伊看到貨車旁有一桶汽油及抽油管
    ，該水桶已裝滿汽油，上開油桶上沒有蓋子，事後發現蓋子
    在被告車上的手煞車處，且蓋子及油桶比對是符合的等語，
    從而，依證人所述被告遇警後即將所駕上揭車輛棄置現場逕
    行離去，且警員其後於其所駕輛之引擎蓋上取得與行竊者所
    遺留汽油桶相吻蓋子之情以觀，被告若非憂慮行竊失風，要
    無任意棄置車輛於現場之理，再核被害人甲○○於警詢中指
    稱上開自用小客車油箱汽油確有短少之情，被告於上揭時、
    地竊取汽油之事實，堪可認定。復有贓物認領保管單及現場
    照片7 張在卷可稽，被告執前詞置辯，顯不合常理，核屬事
    後卸責之詞，不足採信，本件事證明確，被告犯行已堪認定
    ，應依法論科。
三、核被告所為，係犯刑法第320 條第1 項之竊盜罪。被告有事
    實欄所載之犯罪及科刑執行情形，有臺灣高等法院被告前案
    記錄表足憑，其於有期徒刑執行完畢後5 年內故意再犯本案
    有期徒刑以上之罪，為累犯，應依法加重其刑。爰審酌被告
    不思以正當手段獲取財物，竟圖不勞而獲為本件竊盜犯行，
    其犯罪動機及目的，手段尚非惡劣，所竊取之汽油約22公升
    之價值非鉅、業已由被害人領回及犯後否認犯罪之態度等一
    切情狀，量處如主文所示之刑，並諭知易科罰金之折算標準
    。
三、被告經合法傳喚無正當理由未到庭，本院認係應科拘役之案
    件，爰不待其陳述逕行判決。
據上論斷，應依刑事訴訟法第306 條、第299 條第1 項前段，刑
法第第320 條第1 項、第47條第1 項、第41條第1 項前段，刑法
施行法第1 條之1 第1 項、第2 項前段。
本案經檢察官黃珮如到庭執行職務。
中    華    民    國    97    年    8     月    15    日
                      刑事庭  法  官  江振義
以上正本證明與原本無異。
如不服本判決，應於判決送達後10日內向本院提出上訴狀（應附
繕本），其未敘述上訴理由者，應於上訴期間屆滿後20日內補提
理由書狀於本院，上訴於臺灣高等法院。
                              書記官  林韡婷
中    華    民    國    97    年    8     月    15    日
附錄論罪科刑法條：
刑法第320 條第1 項
意圖為自己或第三人不法之所有，而竊取他人之動產者，為竊盜
罪，處5 年以下有期徒刑、拘役或5 百元以下罰金。


司法院資訊處製作；財團法人民間司法改革基金會備份。
